【裁判字號】    99,聲再,26
【裁判日期】    990409
【裁判案由】    聲請再審
【裁判全文】
臺灣高雄地方法院刑事裁定              99年度聲再字第26號
聲  請  人
即受判決人  甲○○
上列聲請人因公共危險案件，對於臺灣澎湖地方法院民國98年9
月23日98年度交簡上字第12號確定判決，聲請再審，經臺灣高等
法院高雄分院以99年度聲字第186 號裁定移轉本院，本院裁定如
下：
    主  文
再審之聲請駁回。
    理  由
一、聲請再審意旨略以：聲請人即受判決人甲○○（下稱聲請人
    ）前因公共危險罪，經臺灣澎湖地方法院判決確定，因原判
    決所引用之證物為民國98年6 月4 日交通警察變造之交通事
    故現場圖，當時處理現場繪製交通測量圖之交通隊警員張仕
    祥故意製作不實現場圖，包庇汽車駕駛人盧秀純，98年度偵
    字第441 號聲請簡易判決處刑書謊稱盧秀純為「證人」，且
    98 年 交簡上字第12號判決事實認定聲請人「閃避車輛跌倒
    」為錯誤之認定，又警員所呈報之驗血報告，經聲請人向三
    軍總醫院檢驗室查詢，為當日警員返回出具公文書附血管1
    支檢驗，病歷未有抽血紀錄，當時急診時院方抽血檢驗只有
    1 次，且當時在醫院有做酒精測試時並無顯示酒精濃度為何
    ，故不知為何抽血，證人張仕祥有作偽證之嫌，聲請人已對
    張仕祥故意瀆職偽造、變造公文書、共同加害之不法行為提
    出告訴，爰依刑事訴訟法第420 條第1 項第1 款、第6 款之
    規定，聲請再審云云。
二、按有罪之判決確定後，有左列情形之一者，為受判決人之利
    益，得聲請再審︰（一）原判決所憑之證物已證明其為偽造
    或變造者。（二）原判決所憑之證言、鑑定或通譯已證明其
    為虛偽者。（三）受有罪判決之人，已證明其係被誣告者。
    （四）原判決所憑之通常法院或特別法院之裁判已經確定裁
    判變更者。（五）參與原判決或前審判決或判決前所行調查
    之法官，或參與偵查或起訴之檢察官，因該案件犯職務上之
    罪已經證明者，或因該案件違法失職已受懲戒處分，足以影
    響原判決者。（六）因發現確實之新證據，足認受有罪判決
    之人應受無罪、免訴、免刑或輕於原判決所認罪名之判決者
    。前項第1 款至第3 款及第5 款情形之證明，以經判決確定
    ，或其刑事訴訟不能開始或續行非因證據不足者為限，得聲
    請再審；不得上訴於第三審法院之案件，除前條規定外，其
    經第二審確定之有罪判決，如就足生影響於判決之重要證據
    漏未審酌者，亦得為受判決人之利益，聲請再審，刑事訴訟
    法第420 條、第421 條分別定有明文。而按刑事訴訟法第42
    0 條第1 項第6 款所謂發見確實之新證據，係指該證據於事
    實審法院判決前已經存在，為法院、當事人所不知，不及調
    查斟酌，至其後始行發見，且就證據本身形式上觀察，因不
    以絕對不須經過調查程式為條件，但必須顯然可認為足以動
    搖原有罪確定判決，而為受判決人無罪、免訴、免刑或輕於
    原判決所認罪名之判決者為限，又此受理聲請再審之最後事
    實審法院，應就聲請再審理由之所謂「新證據」，是否具備
    事實審判決前已經存在，為法院、當事人所不知，事後方行
    發見之「嶄新性」，及顯然可認足以動搖原有罪確定判決，
    應為無罪、免訴、免刑或輕於原判決罪名之「顯然性」兩要
    件，加以審查，為判斷應否准予開始再審之準據（85年度台
    抗字第308 號裁定意旨參照）。
三、經查：聲請人甲○○指稱證人即交通隊警員張仕祥故意製作
    不實現場圖、偽證等節，然縱認該道路交通事故現場圖上所
    繪製之距離錯誤，此亦與本件認定聲請人有無酒後騎乘機車
    之犯行無涉，且證人張仕祥之證述，亦未經判決確定為虛偽
    ，此外，原審亦已於判決中詳細交代認定聲請人有罪之理由
    ，聲請人並無舉出原確定判決所憑之三軍總醫院澎湖分院血
    中酒精濃度檢驗報告有何偽造或變造之情形，所指均與刑事
    訴訟法第420 條第1 項第1 款、第2 款、第2 項之規定不符
    ；至聲請人上開其餘有關公文書用字譴詞部分，均不影響聲
    請人所涉刑法第185 條之3 犯行之認定，且與再審理由無涉
    ，況澎湖縣政府警察局就聲請人上開疑義已函覆聲請人，並
    無聲請人所指現場圖測會不實、製作不實筆錄等情，有該警
    察局98年11月5 日澎警交字第0981105148號函在卷可憑，又
    聲請人於法院審理時亦承認當日有食用麻油燒酒雞（含有酒
    精），食畢有騎乘機車之行為，以及於醫院有抽血之事實，
    今再任意指摘與認定犯罪無涉之事，及質疑證據之真實性，
    所為之爭執均與再審事由之規定不符合，且徒增司法資源之
    浪費。
四、綜上所述，聲請人所述各情，不符合刑事訴訟法第420 條第
    1 項第1 款至第6 款規定再審之事由，揆諸前揭說明，應認
    本件聲請再審顯無理由，本院自應予以駁回。
據上論結，應依刑事訴訟法第434 條第1 項，裁定如主文。
中    華    民    國    99    年    4     月    9     日
                  刑事第十六庭  審判長法  官  曾逸誠
                                      法  官  林柏壽
                                      法  官  王靖茹
以上正本證明與原本無異。
如不服本裁定，應於送達後5日內，向本院提出抗告狀。
中    華    民    國    99    年    4     月    9     日
                                      書記官  陳鈺甯

司法院資訊處製作；財團法人民間司法改革基金會備份。
